臺灣屏東地方法院刑事判決　　　　　　　　　　　　　九十三年度訴字第二四八號
　　公　訴　人　臺灣屏東地方法院檢察署檢察官
　　被　　　告　甲○○
右列被告因違反毒品危害防制條例案件，經檢察官提起公訴（九十三年度毒偵字第二
三二號）、及移
四四號），本院裁定適用簡式審判程序，判決如左：
     主  文
甲○○連續施用第一級毒品，累犯，處有期徒刑捌月，扣案之注射針筒貳支沒收；又
連續施用第二級毒品，累犯，處有期徒刑肆月，扣案之吸食器壹組、夾鍊袋壹只均沒
收；應執行有期徒刑拾月，扣案之注射針筒貳支、吸食器壹組，及夾鍊袋壹只均沒收
。
     事  實
一、甲○○前因贓物案件，經本院判處有期徒刑一年確定，於民國八十九年十月二十
    八日執行完畢。又前因施用毒品案件，經本院裁定送強制戒治期滿後，由臺灣屏
    東地方法院檢察署檢察官於八十九年八月二十二日，以八十九年度戒毒偵字第三
    六０號為不起訴處分確定。詎其仍不知警惕，另行基於施用第一級毒品之概括犯
    意，自九十三年一月十三日晚間七時四十分許起回溯七十二小時內之某時許起，
    至九十三年六月二十六日下午二時三十分許起回溯七十二小時內之某時許止，連
    續在其位於屏東縣車城鄉○○路二九巷九號住處內等處，以將海洛因置入注射針
    筒內，再以水稀釋後，注射入手臂之方式，施用第一級毒品海洛因多次；復基於
    施用第二級毒品之概括犯意，自九十三年一月三十一日下午二時四十分許起回溯
    七十二小時內之某時許起，至九十三年六月二十六日下午二時三十分許起回溯七
    十二小時內之某時許止，連續在前址，以將安非他命置於吸食器內，再以火燒烤
    產生濃煙之方式，施用第二級毒品安非他命多次。嗣為警於（一）九十三年一月
    十三日晚間七時四十分許，在屏東縣警察局恆春分局刑事組內，經其同意採尿送
    驗查獲；（二）九十三年一月三十一日下午二時四十分許，在同鄉○○路三一號
    查獲，並扣得其所有、供施用第一級毒品海洛因所用之注射針筒一支，及其所有
    、供施用第二級毒品安非他命所用之吸食器一組、夾鍊袋一支；（三）九十三年
    六月一日中午十二時許，在同縣恆春鎮○○路五八號查獲，並扣得其所有、供施
    用第一級毒品海洛因所用之注射針筒一支；（四）九十三年六月十四日晚間七時
    許，在前述刑事組內，經其同意採尿送驗查獲；（五）九十三年六月二十六日下
    午二時三十分許，在同鄉○○路段查獲。
二、案經屏東縣警察局報請臺灣屏東地方法院檢察署檢察官偵查起訴，及同局恆春分
    局報請同署檢察官移送併案審理。
     理  由
一、右揭事實，業據被告甲○○於本院審理時供承不諱，復有前揭物品扣案可稽，且
    被告為警查獲所採集尿液，經送驗結果，除前述（一）部分僅呈嗎啡陽性反應外
    ，餘均呈嗎啡及甲基安非他命陽性反應，有屏東縣衛生局九十三年二月六日屏縣
    衛檢六字第九三００三一號、九十三年二月十一日屏縣衛檢六字第九三００四三
    號、九十三年六月十四日屏縣衛檢六字第九三０二一八號、九十三年六月十七日
    屏縣衛檢六字第九三０二二九號、九十三年七月七日屏縣衛檢六字第九三０二七
    六號煙毒及麻醉藥品類委託檢驗結果通知書，及長榮大學九十三年三月三十一日
    尿液檢驗確認報告各一紙在卷可稽，堪認被告上開不利於己之自白確與事實相符
    ，足以採信。被告前因施用毒品案件，經本院裁定送強制戒治期滿後，由臺灣屏
    東地方法院檢察署檢察官於八十九年八月二十二日，以八十九年度戒毒偵字第三
    六０號為不起訴處分確定等情，有臺灣屏東地方法院檢察署刑案資料查註紀錄表
    、臺灣高等法院被告全國前案紀錄表各一份附卷足憑，其於強制戒治期滿後，五
    年內再犯施用毒品案件，事證明確，洵堪認定。
二、查海洛因、安非他命分為毒品危害防制條例第二條第二項第一款、第二款規定之
    第一級、第二級毒品，是核被告所為係犯同條例第十條第一項、第二項之施用第
    一級、第二級毒品罪。被告持有第一級、第二級毒品之低度行為，分應為施用之
    高度行為所吸收，不另論罪。被告先後多次施用第一級毒品之行為，均時間緊接
    ，所犯罪名相同，顯係出於概括之犯意為之，為連續犯，爰依刑法第五十六條之
    規定以一罪論，並加重其刑。被告所犯上開二罪，犯意個別，行為互異，應分論
    併罰。被告有事實欄所載論罪科刑執行之情形，有前揭刑案紀錄表等附卷可查，
    其受有期徒刑執行完畢後，五年之內再犯有期徒刑以上刑之本罪，為累犯，應依
    刑法第四十七條規定遞加重其刑。公訴人雖未就被告（一）自九十三年一月十三
    日晚間七時四十分許起回溯七十二小時內之某時許起，至同年月三十一日下午二
    時四十分許起回溯七十二小時許止之施用第一級毒品海洛因之犯行；（二）九十
    三年一月三十一日下午二時四十分許起回溯七十二小時許起，至同年六月二十六
    日下午二時三十分許起回溯七十二小時內之某時許止之施用第一級毒品海洛因、
    第二級毒品安非他命之犯行提起公訴，惟被告上開部份之犯行，分核與已起訴之
    部分，有連續犯之裁判上一罪關係，為起訴效力所及，本院自應併予審理。爰審
    酌被告前已有施用毒品前科，有上開刑案紀錄表可查，今再為施用，足見其戒治
    毒癮之意志薄弱，惟念其到案後坦承犯行，態度良好，且施用毒品，究僅戕害施
    用者個人之身心，並未對社會產生實際上之損害，及其犯罪之動機、手段等一切
    情狀，量處如主文所示之刑，並定其應執行之刑。扣案之注射針筒二支，係供被
    告施用第一級毒品海洛因所用之物，而吸食器一組、夾鍊袋一只，則係供被告施
    用第二級毒品安非他命所用之物，且均係被告所有，業據被告供明在卷，應依刑
    法第三十八條第一項第二款宣告沒收。
據上論斷，應依刑事訴訟法第二百九十九條第一項前段、第二百七十三條之一第一項
，毒品危害防制條例第十條第一項、第二項，刑法第十一條前段、第五十六條、第四
十七條、第五十一條第五款、第三十八條第一項第二款，判決如主文。
本案經檢察官林津鋒到庭執行職務。
中      華      民      國      九十三      年     七     月    三十    日
                                      臺灣屏東地方法院刑事第一庭
                                                法  官   林世民
右正本證明與原本無異。
如不服本判決應於收受本判決後送達後十日內向本院提出上訴書狀，其未敘述上訴理
由者，並得於提起上訴後十日內向本院補提理由書狀（均須按他造當事人之人數附繕
本 ）「切勿逕送上級法院」
                                                書記官   張儷薾
中      華      民      國      九十三      年     七     月    三十    日
附錄論罪科刑法條：
毒品危害防制條例第十條
施用第一級毒品者，處六月以上五年以下有期徒刑。
施用第二級毒品者，處三年以下有期徒刑。
